cji.verb.lexicon.lexd
и2джитилъла[no_pref]  # низко пасть
игьигьла[no_pref]  # делать
игьла[no_pref]  # делать
идаала[no_pref]  # хотеть
ийаала[no_pref]  # разузнавать, сообщать
икваала[no_pref]  # закрывать
икваана[no_pref]  # пасти
иквла[no_pref]  # закрываться
иквна[no_pref]  # кушать, пастись
икукаала[no_pref]  # закрывать
икукаана[no_pref]  # кормить, пасти
икукна[no_pref]  # кушать
икьикьла[no_pref]  # говорить
икьикьна[ia-pref,i-pref]  # обуваться
икьла[no_pref]  # сказать
ила[ia-pref,i-pref]  # приходить, привозить, наступать, исполняться, выпадать, достигать, выступать, получать, созревать, исходить, испытывать
ила[no_pref]  # знать, уметь
илъатулъла[no_pref]  # сиротеть
исвна[no_pref]  # отпираться, отпирать
исисла[no_pref]  # ткать
исла[no_pref]  # ткать
исусна[no_pref]  # отпирать
итаала[no_pref]  # застегивать
ититаана[no_pref]  # оттаивать
ититна[no_pref]  # оттаивать
итна[no_pref]  # оттаять
ихихла[no_pref]  # продевать
ихла[no_pref]  # продевать
иц1аала[no_pref]  # усваивать
иц1иц1аала[no_pref]  # плавить, растворять
иц1иц1ла[no_pref]  # таять, плавиться, растворяться
иц1иц1ла[no_pref]  # бороться
иц1ла[no_pref]  # таять, плавиться, растворяться, перевариваться, худеть
ишваана[no_pref]  # закрывать
ишвна[no_pref]  # закрываться
ишушаана[no_pref]  # закрывать
ишушна[no_pref]  # закрываться
йа2лъла[a-pref,n-pref]  # разъясняться
йаала[ia-pref,i-pref]  # доставлять, укрывать
йаг1иина[no_pref]  # кричать, кричать
йазихъилъла[no_pref]  # слабнуть, беднеть
йакьухла[no_pref]  # выкинуть
йанигьла[a-pref,n-pref]  # выяснять
йас1ис1на[no_pref]  # спрашивать
йач1ла[no_pref]  # установиться
йбихьиила[a-pref,n-pref]  # начинать
йдаала[a-pref,n-pref]  # стукнуть, убирать
йетак1ваала[no_pref]  # защитить
йихихна[no_pref]  # обижаться
йч1аала[a-pref,n-pref]  # начинать
к1а2к1аала[no_pref]  # скулить, ныть
к1аала[e-pref]  # класть, укладывать, ставить, ставить, устанавливать, помещать, ставить, вставлять, ставить, ставить, сажать, облагать, добавлять, откладывать, надевать
к1аала[no_pref]  # печься, подсыхать
к1аала[u-pref]  # осуществлять
к1адаала[no_pref]  # слегка подсушить
к1ак1аала[no_pref]  # кудахтать, сетовать
к1ак1ат1ваала[no_pref]  # пересушивать
к1ак1ат1вла[no_pref]  # пересыхать
к1арчамлъла[no_pref]  # увиливать
к1ас1арахаала[no_pref]  # захламлять
к1ас1арахла[no_pref]  # захламляться
к1ваала[no_pref]  # мять, топтать
к1ваана[e-pref]  # загибать, поворачивать
к1вак1ваала[no_pref]  # мять, топтать
к1ват1абасиила[no_pref]  # теребить, щупать
к1вах1аллъла[no_pref]  # лениться
к1вечххуула[a-pref,n-pref]  # излишне суетиться
к1вна[a-pref,n-pref]  # шить, вышивать
к1вна[e-pref]  # загибаться, сворачивать
к1ела[no_pref]  # клеиться
к1ик1аала[e-pref]  # укладывать, сажать, хоронить
к1ик1аала[no_pref]  # раскачиваться
к1ик1адаала[no_pref]  # качать
к1ирдаала[no_pref]  # завивать
к1ириила[no_pref]  # загибаться, курчавиться
к1ирк1ириила[no_pref]  # хихикать
к1ич1-к1ич1ила[no_pref]  # загибаться
к1ич1даала[no_pref]  # загибать
к1ич1иила[no_pref]  # загибаться
к1к1вна[ia-pref,i-pref]  # глотать
к1к1ук1к1на[ia-pref,i-pref]  # глотать
к1ла[u-pref]  # быть
к1орак1угьла[no_pref]  # округлять
к1орак1улъла[no_pref]  # круглеть
к1ук1аана[e-pref]  # гнуть, поворачивать
к1ук1агьла[a-pref,n-pref]  # отяжелять
к1ук1алъла[a-pref,n-pref]  # тяжелеть
к1ук1на[a-pref,n-pref]  # шить, вышивать
к1урк1уриила[no_pref]  # роптать
к1ут1ела[no_pref]  # кудахтать
ка2т1даала[no_pref]  # вразумлять, подсказать
ка2т1иила[no_pref]  # сознавать
ка2ч1иила[no_pref]  # светиться
каала[u-pref]  # ронять, сбивать, дать отстояться, сводить, растратить, отыскивать
какиила[no_pref]  # злословить
камиила[no_pref]  # недоставать
камиллъиила[no_pref]  # совершенствоваться
каркадаала[no_pref]  # затоплять
касаала[no_pref]  # прыгать
касисаала[no_pref]  # прыгать
каххаала[u-pref]  # преувеличивать
каххла[u-pref]  # удивляться
ква2лъла[no_pref]  # светать
кваана[e-pref]  # затворять
кваана[ia-pref,i-pref]  # зажигать
квалагъиила[no_pref]  # метаться
кванулъла[no_pref]  # светлеть
кват1иила[no_pref]  # опаздывать
квна[e-pref]  # затворяться
квна[ia-pref,i-pref]  # зажигаться
керчилъла[no_pref]  # зарастать
кочаана[no_pref]  # мять, усердно чистить
кукаала[u-pref]  # терять, сбивать, сводить, растратить
кукаана[ia-pref,i-pref]  # зажигать
кукла[u-pref]  # выпадать, оказываться
кукна[e-pref]  # соприкасаться
кукна[ia-pref,i-pref]  # зажигаться
курила[no_pref]  # бодаться
куцалиила[no_pref]  # воспитывать
къаайла[no_pref]  # приготовить, очищать, чинить, обставить, лечить
къаала[a-pref,n-pref]  # соединять, объединять, подпевать, доводить, поддерживать, настраивать (инструмент)
къаала[u-pref]  # запрещать, предотвращать, преградить
къаана[ia-pref,i-pref]  # протягивать
къабих1игьла[no_pref]  # унижать
къабих1илъла[no_pref]  # унижаться, скряжничать
къабула[no_pref]  # мигать
къабулигьла[no_pref]  # соглашаться, одобрять
къай-ч1аайла[no_pref]  # принаряжаться
къакъаана[no_pref]  # кусать
къакъаана[no_pref]  # зудеть
къакъадаала[no_pref]  # стучать
къакъла[a-pref,n-pref]  # объединяться, достигать
къакъла[a-pref,n-pref]  # разрубать, тесать, критиковать
къанаг1агьла[no_pref]  # превращать в редкость
къапдаала[no_pref]  # подмигивать
къапнаала[no_pref]  # подмигнуть
къапуна[no_pref]  # моргать
къаса2гъиила[no_pref]  # спорить, соперничать
къваагьла[no_pref]  # теснить, сгущать, обижать
къваала[ia-pref,i-pref]  # сушить
къваала[no_pref]  # разгрызать
къваалъла[no_pref]  # печалиться
къвак1ила[no_pref]  # твердеть
къвакъваала[no_pref]  # кастрировать
къвардаала[no_pref]  # кипятить
къваркъвариила[no_pref]  # урчать, хрустеть
къвла[ia-pref,i-pref]  # иссыхать
къеркьела[no_pref]  # бороться, стараться
къии2лъла[no_pref]  # баловаться
къиина[no_pref]  # зубриться, углубляться
къикъаала[a-pref,n-pref]  # сплачивать, складывать, доводить
къикъаана[ia-pref,i-pref]  # протягивать
къикъиила[no_pref]  # прогрызать
къикъиина[no_pref]  # зубриться
къикъла[ia-pref,i-pref]  # раздавать
къикъна[ia-pref,i-pref]  # заглядывать, зайти
къиркъириила[no_pref]  # скрипеть
къиц1внаала[no_pref]  # отсекать
къла[a-pref,n-pref]  # дружить, доходить
къла[a-pref,n-pref]  # разрубать, тесать, отбивать, критиковать
къла[ia-pref,i-pref]  # делить, распределять
къла[u-pref]  # резать, срубить, перегораживать, пересекать
къна[ia-pref,i-pref]  # заглядывать
къокъиила[no_pref]  # отправляться
къосдаала[no_pref]  # совращать, сбивать кого-л. с правильного пути
къосиила[no_pref]  # заблудиться, сбиваться, совращаться, заблуждаться
къот1даала[no_pref]  # прекращать
къот1иила[no_pref]  # прекращаться
къот1угьла[no_pref]  # углублять
къот1улъла[no_pref]  # углубляться
къу2гьла[e-pref]  # скрывать
къугьла[e-pref]  # сгущать
къукъаала[e-pref]  # сушить, иссушить
къукъаала[ia-pref,i-pref]  # сушить
къукъаала[u-pref]  # удерживать, предотвращать, преграждать
къукъла[e-pref]  # сохнуть, высыхать, иссыхать
къукъла[ia-pref,i-pref]  # сохнуть
къукъла[u-pref]  # резать, перегораживать
къулдаала[no_pref]  # склонять
къулиила[no_pref]  # нагибаться, горбиться
къулъла[e-pref]  # густеть
къурк1уна[no_pref]  # квохтать
къуркьдаала[no_pref]  # подвернуть, подчинять
къуркьиила[no_pref]  # подвернуться, дрогнуть
къуула[u-pref]  # понадобиться
кьа2т1алъла[no_pref]  # твердеть
кьаала[no_pref]  # сбивать, хлопать
кьаала[no_pref]  # раздаваться, взрываться, лопаться, не сдержаться
кьаала[u-pref]  # раскалять, доводить до прелости, пороть
кьабариила[no_pref]  # избивать
кьабиила[no_pref]  # поторапливаться
кьадаала[no_pref]  # стрелять, задать
кьакъиила[a-pref,n-pref]  # коверкать, перебивать
кьакьаала[no_pref]  # сбивать, хлопать
кьакьаала[no_pref]  # взрываться
кьакьадаала[no_pref]  # стрелять, взрывать
кьакьакъваала[no_pref]  # ликвидировать
кьакьакъвла[no_pref]  # уставать
кьакьла[e-pref]  # пахать
кьанугьла[no_pref]  # утолщать, полнить
кьанулъла[no_pref]  # толстеть
кьбахъна[a-pref,n-pref]  # переломиться
кьбукъла[a-pref,n-pref]  # разрезать
кьвардаала[no_pref]  # проявлять к кому-л./чему-л. твердость
кьегъаана[no_pref]  # пучить
кьехиила[no_pref]  # изнашиваться
кьик1уна[no_pref]  # трещать
кьикьаана[ia-pref,i-pref]  # обувать, заставлять обуваться
кьилалъла[a-pref,n-pref]  # предать забвению
кьисс-бахъна[a-pref,n-pref]  # переломиться, надломиться (от обиды)
кьихаана[no_pref]  # усыплять
кьихихаана[no_pref]  # усыплять
кьихихна[no_pref]  # засыпать
кьихна[no_pref]  # спать
кьк1ириила[a-pref,n-pref]  # изгибаться
кьла[e-pref]  # пахать
кьла[u-pref]  # разгораться, раскаляться, преть, распаляться
кьна[ia-pref,i-pref]  # обуваться, проходить
кьоола[no_pref]  # вздуваться, подниматься
кьукьаала[u-pref]  # растапливать, раскалять, доводить до прелости, избивать
кьулъла[u-pref]  # горчить
кьураала[no_pref]  # кататься, катиться, ворочаться
кьурадаала[no_pref]  # валять
кьурдаала[no_pref]  # завинчивать, драть
кьуриила[no_pref]  # сдвигаться
л1аала[no_pref]  # мести
л1аала[u-pref]  # заканчивать, собирать, выводить, вводить, опустошать
л1аана[no_pref]  # выдергивать, царапнуть
л1ал1аала[no_pref]  # подметать
л1ал1аана[no_pref]  # царапать, выдергивать
л1ал1ла[e-pref]  # ходить
л1апуна[no_pref]  # мигать
л1ащвнаала[no_pref]  # шаркать, шлепать
л1еедала[e-pref]  # осуществлять, укоренять
л1еела[e-pref]  # исполняться, укореняться
л1ириила[no_pref]  # вздрагивать
л1ихъугьла[no_pref]  # косить
л1ихъулъла[no_pref]  # коситься
л1ла[e-pref]  # идти
л1ла[u-pref]  # завершаться, расти, начинать, поступать, лезть, подходить, рождаться, получаться, появляться, выходить, выступать
л1одаала[no_pref]  # волочить
л1ол1даала[no_pref]  # волочить
л1ол1ула[no_pref]  # ползать
л1оола[no_pref]  # ползать
л1ул1аала[no_pref]  # тереть, точить
л1ул1аала[u-pref]  # завершать, собирать, выводить, вводить, опустошать
л1ул1ла[u-pref]  # завершаться, начинать, поступать, залезать, получаться, появляться, выходить
л1ула[no_pref]  # вспрыснуть
л1ут1ла[e-pref]  # кроить, обговорить
лаала[a-pref,n-pref]  # заставлять одеваться, одевать
лаала[ia-pref,i-pref]  # будить
лагьла[e-pref]  # утончать
лагьла[ia-pref,i-pref]  # увлажнять
лаламахаала[no_pref]  # лохматить
лаламахла[no_pref]  # лохматиться
лалиила[a-pref,n-pref]  # кричать, вызывать, приглашать
лалиила[a-pref,n-pref]  # надевать
лалъла[e-pref]  # утончаться
лалъла[ia-pref,i-pref]  # увлажняться
лиила[ia-pref,i-pref]  # просыпаться
лилаала[a-pref,n-pref]  # заставлять одеваться, одевать
лилаала[ia-pref,i-pref]  # будить
лилиила[ia-pref,i-pref]  # просыпаться
лла[a-pref,n-pref]  # одеваться
ллугъулъла[a-pref,n-pref]  # достигать совершеннолетия, умнеть
лулаала[no_pref]  # размазываться
луладаала[no_pref]  # заливать, размазывать
лъаала[no_pref]  # красить, гладить
лъаала[no_pref]  # подсыхать
лъаала-хваала[no_pref]  # краситься, подкрашивать, поглаживать
лъаана[ia-pref,i-pref]  # доваривать
лъаана[u-pref]  # снимать, объяснять
лъалъла[a-pref,n-pref]  # начинаться, заводиться
лъалъла[a-pref,n-pref]  # складывать
лъас1вабагъиила[no_pref]  # кричать
лъедаала[no_pref]  # пугать
лъела[no_pref]  # бояться, опасаться
лъелъдаала[no_pref]  # пугать
лъелъиила[no_pref]  # пугаться
лъесисла[no_pref]  # ранить
лъесла[no_pref]  # ранить
лъигьигьна[no_pref]  # орошать
лъигьна[no_pref]  # орошать
лъидаала[no_pref]  # палить
лъиила[no_pref]  # палиться
лъиила[no_pref]  # хлебать
лъилъаана[ia-pref,i-pref]  # доваривать
лъилъна[ia-pref,i-pref]  # вариться, окрашиваться, варить, красить
лъиркъуна[no_pref]  # всхлипывать
лъис1с1ла[e-pref]  # насмехаться
лъит1внаала[no_pref]  # прихлебывать
лъла[a-pref,n-pref]  # начинаться, заводиться
лъла[a-pref,n-pref]  # складывать
лъла[ia-pref,i-pref]  # класть
лълъаала[ia-pref,i-pref]  # макать, трогать
лълъилълъаала[a-pref,n-pref]  # обманывать
лълъилълъаала[ia-pref,i-pref]  # макать, трогать
лълъилълъла[ia-pref,i-pref]  # касаться
лълъла[ia-pref,i-pref]  # касаться
лълъна[ia-pref,i-pref]  # соглашаться
лълъу2гьла[a-pref,n-pref]  # делать похожим
лълъу2лъла[a-pref,n-pref]  # уподобляться
лъна[ia-pref,i-pref]  # вариться, окрашиваться, варить, красить
лъна[u-pref]  # снимать
лъна[u-pref]  # понимать
лъоола[no_pref]  # лизать
